【裁判字號】    88,易,1701
【裁判日期】    890104
【裁判案由】    竊盜
【裁判全文】
臺灣桃園地方法院刑事判決                        八十八年度易字第一七一號
    公  訴  人  臺灣桃園地方法院檢察署檢察官
    被      告  乙○○
右列被告因竊盜案件，經檢察官提起公訴（八十八年度偵緝字第六一一號），本院判
決如左：
    主  文
乙○○無罪。
    理  由
一、公訴意旨略以：被告乙○○意圖為自己不法之所有，於民國八十八年一月十二日
    ，在桃園縣平鎮市○○路○段一三一號「米老鼠ＫＴＶ」櫃檯，趁機竊取該店職
    員甲○○所有置於該處，由王聰明所簽發，帳號000000000號，票號三
    五二二三六、三三八四三０號，面額分別為新台幣（下同）二萬九千二百元、二
    萬八千二百元，付款人為彰化商業銀行中壢分行，發票日為八十八年一月十日之
    支票二張，嗣於同年一月十四日，持上開竊得之支票，於背書欄書寫其姓名，至
    中國農民銀行新明分行提示交換（公訴意旨認上開罪嫌不涉有偽造文書罪嫌，不
    另為不起訴處分），因該二紙支票業經掛失止付未果，經桃園縣票據交換所函請
    警局偵辦始知上情。案經基隆市警察局第一分局報告偵辦，因認被告涉有刑法第
    三百二十條第一項之竊盜罪嫌。
二、按犯罪事實，應依證據認定之，無證據不得推定其犯罪事實。又不能證明被告犯
    罪者，應諭知無罪之判決，刑事訴訟法第一百五十四條、第三百零一條第一項分
    別定有明文；次按刑事訴訟法上證明之資料，無論其為直接證據或間接政據，均
    須達於通常一般之人均不致於有所懷疑，而得確信其為真實之程度，始得據為有
    罪之認定，若其關於被告是否犯罪之證明未達此程度，而有合理性懷疑之存在，
    致始無從形成有罪之確信，根據「罪證有疑，利於被告」之證據法則，即不得遽
    為被告無罪之認定，有最高法院七十六年台上字第四九八六號判例意旨足資參照
    ；又以情況證據（即間接證據）斷罪時，尤須基於該證據在直接關係上所可證明
    之他項情況事項，本乎推理作用足以確證被告有罪，方為合法，不得徒憑主觀上
    之推想，將一般有利被告之其他合理情況逕予排除，此觀最高法院三十二年度上
    字第六七號判例意旨亦甚明顯。
三、本件公訴人認被告涉有右揭犯罪，係以證人甲○○之證述失竊等情，及觀諸被告
    之筆跡，及卷附之開戶資料、票據交換所函、退票理由單、掛失止付票據提示人
    資料查報表、掛失申報書等資料，被告確有於上開支票背面上簽名及提示，被告
    既提示支票，該二紙票據應為被告所竊為其主要論據。訊據被告乙○○供承伊確
    有變造其名義於二紙支票正面之受款人欄，且亦簽名於支票之背面，惟堅詞否認
    有何竊盜之犯行，辯稱：該二紙支票係伊在羅吉食品公司中央廚房工作，路過平
    鎮市○○路○段第一銀行後面之空地時拾獲的，伊未去過米老鼠ＫＴＶ，更無偷
    支票等語。
四、經查，證人即米老鼠ＫＴＶ之職員甲○○於本院審理中證稱：小偷沒有被ＫＴＶ
    內之錄影機錄到，小偷是撬開抽屜拿走支票的等語，是證人朱鳳顯然未能指證被
    告確為下手行竊之人；故本院所應審究者，係被告因持有並提示上開支票，能否
    據以認定何人行竊而已。按刑事訴訟法第一百五十四條明定無證據不得推定犯罪
    事實，況刑事被告本有拒絕陳述或保持緘默之權，縱使故為默秘，依刑事訴訟法
    第一百五十六條第三項之規定，尚不得執是為論罪之基礎。卷查本件職司犯罪偵
    查第一線之警察機關有在失竊現場實施採集跡證之作為，亦無任何足供證定被告
    與失竊現場有關連之事證，自無法以被告持有或提示該二紙支票，即推定其有竊
    盜犯行。本件公訴人所舉之證據不足以證明被告確有竊盜犯行，本院又查無其他
    積極之證據足認被告確有公訴人所指之犯行，不能證明被告犯罪，依法應諭知無
    罪之判決。
五、本件被告於上開支票之正面變造受款人為其名義，涉有變造有價證券之罪嫌，退
    請檢察官偵辦。
據上論斷，應依刑事訴訟法第三百零一條第一項判決如主文。
本案經檢察官洪景明到庭執行職務。
中      華      民      國      八十九      年     一     月     四     日
                                  臺灣桃園地方法院刑事第四庭
                                      法  官  吳俊螢
右正本證明與原本無異。
如不服本判決，應於判決送達後十日內向本院提出上訴狀( 應附繕本 )，上訴於
臺灣高等法院。
                                      書記官  魏慧夷
中      華      民      國      八十九      年     一     月     四     日


司法院資訊處製作；財團法人民間司法改革基金會備份。
